最高法院刑事判決　　　　　　九十六年度台上字第七一二０號
上　訴　人　台灣高等法院檢察署檢察官
被　　　告　甲○○
選任辯護人　丁福慶律師
上列上訴人因被告公共危險案件，不服台灣高等法院中華民國九
十五年五月二日第二審更審判決（九十五年度上更(一)字第七三號
，起訴案號：台灣台北地方法院檢察署九十年度偵字第一六九五
九號），提起上訴，本院判決如下：
    主  文
原判決撤銷，發回台灣高等法院。
    理  由
本件原判決撤銷第一審之科刑判決，改判仍論被告甲○○以放火
燒燬現有人所在之建築物未遂罪，量處有期徒刑一年十月；固非
無見。
惟查：(一)、刑法第五十九條之酌減其刑，必其犯罪情狀在客觀上
足以引起一般同情，認為即予宣告法定低度刑期，猶嫌過重者，
始有其適用。原判決既謂被告之前已因犯罪經法院判處有期徒刑
三月，緩刑二年確定，猶不知悔改，僅因與其前妻感情問題，罔
顧公眾生命、財產安全丟擲汽油彈，又犯本件之罪，本應從重量
刑等情，似認其犯罪情節非輕。然卻以其犯後坦承犯行，所生之
危害並非重大，且已與告訴人游啟業達成民事和解等情，遽認其
情非無可恕，縱使宣告法定最低本刑，仍嫌過重，情輕法重，依
刑法第五十九條酌減其刑，但未敘明其犯罪情狀在客觀上如何足
以引起一般人同情憫恕之理由，尚嫌理由欠備。(二)、放火罪原含
有毀損性質，放火燒燬他人住宅損及牆垣，自無兼論毀損罪之餘
地。原判決認定被告欲放火燒燬現有人所在之天池溫泉，先以一
枚汽油彈往櫃檯上方向後方之女湯休息室丟擲，碰撞櫃檯上方之
天花板而掉落在休息室木造地板上，汽油彈火花噴濺延燒至天池
溫泉營業廳內櫃檯上方天花板及溫泉女湯休息室，並波及室外之
女湯池，天池溫泉營業廳內櫃檯上方天花板及天池溫泉女湯休息
室地板一帶受燻燒，又謂毀損部分未據告訴等情。是否認放火燒
燬房屋，如燒燬房屋之天花板、地板應另成立毀損罪？若然，即
有適用法則不當之可議。又原判決認被告以一枚汽油彈丟擲游啟
業致其受傷，另成立傷害罪。如果無訛，該枚汽油彈應係其實施
傷害犯罪所用之物，原判決說明汽油瓶二瓶均燃燒丟棄已消滅，
不為沒收之諭知，似指該汽油瓶亦係實施放火犯罪所使用之物，
但未說明認定之理由，亦有未合。檢察官上訴意旨指摘原判決不
當，尚非全無理由，應認原判決仍有發回更審之原因。
據上論結，應依刑事訴訟法第三百九十七條、第四百零一條，判
決如主文。
中　　華　　民　　國　九十六　年　 十二 　月　 十三 　日
                      最高法院刑事第十二庭
                          審判長法官  洪　文　章
                                法官  王　居　財
                                法官  郭　毓　洲
                                法官  黃　梅　月
                                法官  邱　同　印
      本件正本證明與原本無異
                                      書  記  官
中　　華　　民　　國　九十六　年　 十二 　月　 十八 　日
                                                      Ｑ
